【裁判字號】    97,訴,117
【裁判日期】    970331
【裁判案由】    違反毒品危害防制條例
【裁判全文】
臺灣嘉義地方法院刑事判決               97年度訴字第117號
公  訴  人  臺灣嘉義地方法院檢察署檢察官
被      告  甲○○
                    另案在臺灣嘉義監獄鹿草分監執行中
上列被告因毒品危害防制條例案件，經檢察官提起公訴（九十七
年度毒偵字第四一號），本院合議庭裁定由受命法官獨任進行簡
式審判程序而為判決如下：
    主  文
甲○○施用第二級毒品，累犯，處有期徒刑伍月，扣案之第二級
毒品安非他命壹包（驗後淨重零點零七四三公克）沒收銷燬之，
扣案之前開毒品外包裝壹個、玻璃球吸食器壹個沒收；又施用第
一級毒品，累犯，處有期徒刑拾月；應執行有期徒刑壹年貳月，
扣案之第二級毒品安非他命壹包（驗後淨重零點零七四三公克）
沒收銷燬之，扣案之前開毒品外包裝壹個、玻璃球吸食器壹個沒
收。
    事  實
一、甲○○前於民國九十一年間因施用毒品，經依臺灣臺南地方
    法院九十一年度毒聲字第一九七一號裁定觀察、勒戒，九十
    一年十二月十二日執行完畢釋放。前於九十三年間因搶奪案
    件，經本院九十三年度訴字第二七一號判決判處有期徒刑一
    年確定；九十三年間因施用第一級毒品之毒品危害防制條例
    案件，經本院九十三年度訴字第二四三號判決判處有期徒刑
    九月確定；九十三年間因施用第二級毒品之毒品危害防制條
    例案件，經本院九十三年度朴簡字第一三二號判決判處有期
    徒刑六月確定；前開刑罰經本院九十三年度聲字第九八一號
    裁定定其應執行之刑為有期刑二年二月，九十五年三月十日
    假釋付保護管束，同年八月二十四日期滿未據撤銷，以已執
    行完畢論。詎甲○○基於施用第二級毒品之犯意，於九十六
    年十二月十六日某時，在嘉義市○○路與和平路交岔路口旁
    之牌照號碼ＳＡ－二七九九號自小客車內，以燒烤置放在玻
    璃球吸食器內第二級毒品安非他命復吸入所產生氣體方式，
    施用第二級毒品安非他命一次。又另行基於施用第一級毒品
    之犯意，於九十六年十二月二十一日凌晨四時四十五分許為
    警採集尿液回溯二十四小時內某時，在不詳地點，以針筒注
    射第一級毒品海洛因進入靜脈方式，施用第一級毒品海洛因
    一次。嗣於九十六年十二月二十一日凌晨零時二十五分許，
    為警在嘉義縣水上鄉三和村新和庄十三之十五號居處內查獲
    ，並扣得第二級毒品安非他命一包（驗後淨重零點零七四三
    公克），以及甲○○所有供施用第二級毒品安非他命所用之
    前開毒品外包裝一個、玻璃球吸食器一個。
二、案經嘉義市警察局第二分局報告臺灣嘉義地方法院檢察署檢
    察官偵查起訴。
    理  由
一、本件被告甲○○所涉犯者為毒品危害防制條例第十條第一項
    、第二項法定刑分別為「六月以上五年以下有期徒刑」、「
    三年以下有期徒刑」之施用第一級、第二級毒品罪，非死刑
    、無期徒刑、最輕本刑為三年以上有期徒刑之罪或高等法院
    管轄第一審案件。本院行準備程序中，被告就被訴事實為有
    罪之陳述，經告知簡式審判程序之旨，並聽取檢察官及被告
    之意見後，本院爰依刑事訴訟法第二百七十三條之一第一項
    裁定由受命法官獨任進行簡式審判程序。因此，本件簡式審
    判程序之證據調查依刑事訴訟法第二百七十三條之二規定不
    受同法第一百五十九條第一項、第一百六十一條之二、第一
    百六十一條之三、第一百六十三條之一及第一百六十四條至
    第一百七十條規定之限制，此合先敘明之。
二、事實欄記載之犯罪事實，有下列證據可證：
    (一)、被告於審理時之自白。
    (二)、扣案之第二級毒品安非他命一包（驗後淨重零點零七四
        三公克，含外包裝一個）、玻璃球吸食器一個。
    (三)、搜索扣押筆錄、扣押物品目錄表。
    (四)、行政院衛生署草屯療養院鑑定書（扣案之毒品確係第二
        級毒品，驗後淨重零點零七四三公克）。
    (五)、正修科技大學超微量研究科技中心檢驗報告、代號與真
        實姓名對照表（被告尿液經鑑驗呈第二級毒品安非他命
        陽性反應）。
三、按海洛因、安非他命係毒品危害防制條例第二條第二項第一
    款、第二款所定之第一級、第二級毒品。核被告所為，係犯
    毒品危害防制條例第十條第一項之施用第一級毒品罪、第十
    條第二項之施用第二級毒品罪。被告前於九十一年間因施用
    毒品，經依臺灣臺南地方法院九十一年度毒聲字第一九七一
    號裁定觀察、勒戒，九十一年十二月十二日執行完畢釋放；
    前開觀察、勒戒執行完畢釋放後五年內，復於九十三年間因
    施用第一級毒品之毒品危害防制條例案件，經本院九十三年
    度訴字第二四三號判決判處有期徒刑九月確定，又於九十三
    年間因施用第二級毒品之毒品危害防制條例案件，經本院九
    十三年度朴簡字第一三二號判決判處有期徒刑六月確定等情
    ，均有臺灣嘉義地方法院檢察署刑案資料查註紀錄表、臺灣
    高等法院被告前案紀錄表附卷可參。本件雖於觀察、勒戒執
    行完畢釋放五年後再犯，惟被告既於觀察、勒戒執行完畢後
    五年內早已違犯施用毒品罪經法院科處刑罰確定，顯見施以
    觀察、勒戒，無法收其果效，自無毒品危害防制條例第二十
    條所定「五年後再犯」付觀察、勒戒之除刑化規定適用之餘
    地，本件應依毒品危害防制條例第十條施用毒品犯罪處罰（
    最高法院九十五年度第七次刑事庭會議參照）。
四、被告施用第一級、第二級毒品而持有第一級、第二級毒品之
    低度行為，應分別為施用第一級、第二級毒品之高度行為所
    吸收，不另論罪。前開施用第一級毒品及施用第二級毒品二
    罪間，犯意各別，行為互異，犯罪構成要件亦不同，應分論
    併罰。另查，被告前於九十三年間因搶奪案件，經本院九十
    三年度訴字第二七一號判決判處有期徒刑一年確定；九十三
    年間因施用第一級毒品之毒品危害防制條例案件，經本院九
    十三年度訴字第二四三號判決判處有期徒刑九月確定；九十
    三年間因施用第二級毒品之毒品危害防制條例案件，經本院
    九十三年度朴簡字第一三二號判決判處有期徒刑六月確定；
    前開刑罰經本院九十三年度聲字第九八一號裁定定其應執行
    之刑為有期刑二年二月，九十五年三月十日假釋付保護管束
    ，同年八月二十四日期滿未據撤銷，以已執行完畢論，有上
    述前案紀錄在卷可循，其受有期徒刑之執行完畢，五年以內
    故意再犯本件有期徒刑以上之罪，為累犯，所犯二罪各應依
    刑法第四十七條第一項加重其刑。
五、爰依被告之陳述（本院卷第三十五頁審判筆錄）及前揭前案
    紀錄資料，審酌被告因身染毒癮施用毒品之犯罪動機及目的
    ；犯罪時未受明確之刺激；以針筒注射方式施用第一級毒品
    ，以燒烤玻璃球吸食器方式施用第二級毒品之犯罪手段；離
    婚，育有三名子女，之前從事檳榔攤工作之生活狀況；前有
    搶奪、毒品、竊盜等前科之品行；高中肄業之智識程度；本
    件係屬自戕行為，並無明顯被害人可言；施用毒品，無視國
    家查緝毒品之禁令，違反注意義務重大，對於國家社會具有
    潛在危險性；犯罪後尚能坦承犯行之態度等一切情狀，分別
    判處如主文所示之刑，並定其應執行之刑。
六、扣案之第二級毒品安非他命一包，係查獲之毒品，應依毒品
    危害防制條例第十八條第一項前段宣告沒收銷燬之；扣案之
    前開毒品外包裝一個、玻璃球吸食器一個，係被告所有供施
    用第二級毒品安非他命所用之物品，應依刑法第三十八條第
    一項第二款宣告沒收。
據上論斷，應依刑事訴訟法第二百七十三條之一第一項、第二百
九十九條第一項前段，毒品危害防制條例第十條第一項、第二項
、第十八條第一項前段，刑法第十一條前段、第四十七條第一項
、第五十一條第五款、第三十八條第一項第二款，判決如主文。
本案經檢察官陳慧玲到庭執行職務。
中    華    民    國    97    年    3     月    31    日
                      刑事第五庭  法  官  張道周
上列正本證明與原本無異。
如不服本判決，應於判決送達後十日內向本院提出上訴狀，上訴
書狀依法應敘述具體理由，如未敘述具體理由者，應於上訴期間
屆滿後二十日內補提理由書於本院（均應附繕本）。
中    華    民    國    97    年    3     月    31    日
                                  書記官  黃意雯
附記本判決之論罪法條全文
毒品危害防制條例第十條
施用第一級毒品者，處六月以上五年以下有期徒刑。
施用第二級毒品者，處三年以下有期徒刑。


司法院資訊處製作；財團法人民間司法改革基金會備份。
